臺灣高等法院高雄分院刑事判決　　　　 94年度上訴字第553號
上　訴　人
即　被　告　甲○○
上列上訴人因違反毒品危害防制條例案件，不服臺灣屏東地方法
院94年度訴字第78號中華民國94年3月16日第一審判決（起訴案
號：臺灣屏東地方法院檢察署93年度毒偵字第1862號、第2185號
；94年度毒偵字第10號），提起上訴，本院判決如下：
     主  文
上訴駁回。
     事  實
一、甲○○前因違反麻醉藥品管理條例及肅清煙毒條例案件，分
    別經法院判處有期徒刑6年10月、2年6月確定，2罪分別於82
    年3月31日、85年7月31日縮短刑期假釋出監，嗣均經撤銷假
    釋，於86年2月18日入監執行殘刑2年8月6日及3年1月29日，
    於92年12月15日縮刑期滿執行完畢。
二、甲○○曾因施用毒品案件，經台灣屏東地方法院裁定送觀察
    、勒戒後，認有繼續施用毒品傾向，經台灣屏東地方法院以
    87年度毒聲字第437號裁定令入戒治處所施以強制戒治，後
    經裁定停止強制戒治。復經台灣屏東地方法院以88年毒聲字
    第1103號裁定撤銷停止強制戒治，於88年5月21日再執行強
    制戒治，於同年12月24日執行完畢釋放。詎其仍不知悔改，
    復於強制戒治執行完畢釋放後五年內，基於施用第一級毒品
    海洛因及第二級毒品甲基安非他命之概括犯意，自93年8 月
    12日起至同年11月1日止，在屏東縣長治鄉繁華村電台附近
    或繁華村郊外等處，平均每3天1次，連續施用第一級毒品海
    洛因多次，並另施用第二級毒品甲基安非他命多次。嗣為警
    分別於(一)、93年8月12日16時45分許，在屏東縣長治鄉繁華
    村台24線外環道路旁工寮內，經甲○○同意採尿查獲；(二)、
    93年9月2日15時50分許，在屏東縣長治鄉○○村○○○街19
    號，經甲○○同意搜索，在其長褲左側口袋查獲海洛因13小
    包（淨重3.83公克，空包裝重3.52公克）；(三)93年11月2日
    13時35分許，在屏東縣長治鄉繁華村電台附近，得其同意後
    採尿而查獲。
三、案經屏東縣警察局、屏東縣警察局屏東分局報請臺灣屏東地
    方法院檢察署檢察官偵查起訴。
    理  由
一、上揭事實，已經上訴人即被告甲○○於原審審理中坦承不諱
    ，並有扣押之白粉 13 包可資佐證，而被告於 93 年 8 月
    12 日、93 年 9 月 2 日及 93 年 11 月 2 日經警採尿送
    驗，發現其尿液中確呈甲基安非他命及嗎啡陽性反應，有屏
    東縣衛生局煙毒及麻醉藥品類委託檢驗結果通知書 3 紙及
    長榮大學確認報告 1 紙、臺灣檢驗科技股份有限公司濫用
    藥物尿液檢驗報告各 1 紙在卷可證（屏東縣警察局屏警刑
    3 字第 25126 號警卷第 34 頁、屏東縣警察局屏東分局警
    卷第 14 頁、93 年度毒偵字第 1862 號卷第 19 頁、93 年
    度毒偵字第 2185 號卷第 6 頁、原審法院卷第 14 頁）。
    又扣案之白粉 13 包（淨重 3.83 公克，空包裝重 3.52 公
    克），經送檢驗結果，均含有海洛因成分，有法務部調查局
    鑑定通知書 1 紙在卷可稽（93 年度核退偵字第 883 號卷
    第 27 頁），此項被告之自白，既與事實相符，依刑事訴訟
    法第 156 條第 1 項規定，自得為證據。是其有施用第一級
    毒品海洛因、第二級毒品甲基安非他命之事實，應可確信。
    又被告曾因施用毒品案件，經原審法院裁定送觀察、勒戒後
    ，認有繼續施用毒品傾向，經原審法院以 87 年度毒聲字第
    437 號裁定令入戒治處所施以強制戒治，後經裁定停止強制
    戒治。復經原審法院以 88 年毒聲字第 1103 號裁定撤銷停
    止強制戒治，於 88 年 5 月 21 日再執行強制戒治，於同
    年 12 月 24 日執行完畢釋放之事實，有臺灣屏東地方法院
    檢察署刑案資料查註紀錄表、臺灣高等法院被告全國前案紀
    錄表在卷足憑，本件事證已明，被告於強制戒治執行完畢釋
    放後 5 年內，施用第一級、第二級毒品之犯行洵堪認定。
二、按海洛因係毒品危害防制條例所定之第一級毒品，而甲基安
    非他命則係同條例所定之第二級毒品，均不得非法施用，核
    被告所為，其施用第一級毒品之行為，係犯毒品危害防制條
    例第10條第1項之施用第一級毒品罪；其施用第二級毒品之
    行為，係犯同條第2項之施用第二級毒品罪。其持有第一級
    毒品海洛因、第二級毒品甲基安非他命，嗣進而施用之，持
    有之低度行為應為施用之高度行為所吸收，不另論罪。被告
    前後多次分別施用毒品海洛因、甲基安非他命，分別均時間
    緊接，犯罪構成要件相同，顯各係基於概括犯意為之，應依
    連續犯之規定各論處1罪，並加重其刑。又被告前因違反麻
    醉藥品管理條例及肅清煙毒條例案件，分別經法院判處有期
    徒刑6年10月、2年6月確定，2罪分別於82年3月31日、85年7
    月31日縮短刑期假釋出監，嗣均經撤銷假釋，於86年2月18
    日入監執行殘刑2 年8 月6 日及3 年1 月29日，於92年12月
    15日縮刑期滿執行完畢之事實，有臺灣屏東地方法院檢察署
    刑案資料查註紀錄表、臺灣高等法院被告全國前案紀錄表在
    卷足憑，其於執行完畢後5 年內，各再犯本件有期徒刑以上
    之罪，均為累犯，應依刑法第47條規定加重其刑，並均遞加
    重之。被告所犯施用第一級毒品罪及施用第二級毒品罪間，
    犯意各別，構成要件互異，應予分論併罰。公訴人就被告施
    用第二級毒品甲基安非他命部分，雖僅就被告於93年8 月間
    某日起，至同年10月31日16時止，施用第二級毒品甲基安非
    他命之犯行提起公訴，其餘施用第二級毒品之犯行未於起訴
    書中敘及，惟連續犯為裁判上1 罪，檢察官就犯罪事實1 部
    起訴者，依刑事訴訟法第267 條規定，其效力及於全部，此
    部分既與起訴書所載犯行有連續犯關係，為起訴效力所及，
    本院自得併予審理。
三、原審因依毒品危害防制條例第10條第1項、第2項、第18條第
    1項前段、刑法第11條、第56條、第47條、第51條第5款之規
    定，並審酌被告前因施用毒品犯行，經觀察、勒戒及強制戒
    治後，仍故態復萌，再予施用毒品不輟，無視於毒品對於自
    身健康之戕害及國家對於杜絕毒品犯罪之禁令，並審酌被告
    施用毒品之次數、犯後坦承犯行，態度尚佳等一切情狀，分
    別量處施用第一級毒品部分有期徒刑1年，施用第二級毒品
    部分有期徒刑8月，並定其應執行刑為有期徒刑1年6月。又
    扣案之白粉13小包（淨重3.83公克，空包裝重3.52公克），
    經送檢驗結果，均含有海洛因成分，其上之包裝袋，因與毒
    品無法析離，參酌法務部務部調查局93年11月16日調科壹字
    第09362396550號函，應整體視為毒品，均依毒品危害防制
    條例第18條第1項前段之規定併予宣告沒收銷燬之。認事用
    法，核無不合，量刑亦屬允當。被告上訴意旨，未具理由，
    空言指摘原判決不當，為無理由，應予駁回。
四、被告經合法傳喚，無正當之理由不到庭，爰不待其陳述，逕
    行判決。
據上論結，應依刑事訴訟法第 368 條、第 371條，判決如主文
。
本案經檢察官張金塗到庭執行職務。
中　　華　　民　　國　　94　　年　　6 　　月　　2 　　日
                  刑事第九庭    審判長法  官  張明松
                                      法  官  郭玫利
                                      法  官  任森銓
以上正本證明與原本無異。
施用第二級毒品部分不得上訴。
其餘部分如不服本判決應於收受本判決後10日內向本院提出上訴
書狀，其未敘述上訴理由者，並得於提起上訴後10日內向本院補
提理由書狀（均須按他造當事人之人數附繕本）「切勿逕送上級
法院」。
中　　華　　民　　國　　94　　年　　6 　　月　　2 　　日
　　　　　　　　　　　　　　　　　　　書記官  蘇恒仁
附錄本判決論罪科刑法條：
毒品危害防制條例第10條
施用第一級毒品者，處6月以上5年以下有期徒刑。
施用第二級毒品者，處3年以下有期徒刑。
